Inventaris van het archief van de Onderwijsraad, (1975) 1979-2000
Nationaal Archief, Den Haag
- Stukken van bijzondere aard.
  - Taakuitoefening., 2
    - Advisering per onderwijssector., 2.2
      - Primair Onderwijs (Basisonderwijs en Speciaal Onderwijs)., 2.2.1
        - Basisonderwijs., 2.2.2.1.2
          - Advisering door de Derde Afdeling aan de Staatssecretaris van Onderwijs en Wetenschappen inzake het ontwerp-besluit betreffende uitkeringen van materiële kosten in het Lager Onderwijs, met de daarbij behorende nota van toelichting., 1983-1984; 260; 1 omslag
          - Advisering door de afdeling Primair Onderwijs aan de Staatssecretaris van Onderwijs en Wetenschappen inzake de eindrapportage met betrekking tot ontwikkelinsgprojecten (1979-1986) in het kleuter- en lageronderwijs ten behoeve van het innovatiebeleid van het Ministerie van Onderwijs en Wetenschappen., 1983-1985; 261-262; 2 omslagen
            - 1983-1985, 261
            - 1985, 262
          - Advisering door de afdeling Primair Onderwijs aan de Staatssecretaris van Onderwijs en Wetenschappen inzake het ontwerp-besluit houdende wijziging van het Formatiebesluit Wet op het Basisonderwijs in verband met het in aanmerking komen voor extra faciliteiten in de personele sfeer wegens lage schoolscores., 1983-1986; 263; 1 omslag
          - Advisering door de Derde Afdeling aan de Staatssecretaris van Onderwijs en Wetenschappen inzake het ontwerp-besluit leerlingen uit het basisonderwijs met een niet-Nederlandse culturele achtergrond., 1984; 264; 1 omslag
          - Advisering door de Derde afdeling aan de Staatssecretaris van Onderwijs en Wetenschappen inzake de beleidsnotitie betreffende de innovatie in het basisonderwijs na 1985., 1984-1985; 265; 1 omslag
          - Advisering door de Achtste Afdeling aan de Minister van Onderwijs en Wetenschappen inzake de concept-Rijksregeling basiseducatie en het daarbij behorend raamplan., 1984-1986; 266-267; 2 omslagen
            - 1984-1985, 266
            - 1985-1986, 267
          - Advisering door de Derde Afdeling aan de Minister van Onderwijs en Wetenschappen inzake het meerjarig beleidsplan voor het basis- en speciaal onderwijs alsmede door de afdeling Primair Onderwijs aan de Staatssecretaris van Onderwijs en Wetenschappen inzake de aanbieding van een memorandum van knelpunten in het basisonderwijs naar aanleiding van de inwerkingtreding van de Wet op het basisonderwijs., 1984-1987; 268; 1 omslag
          - Advisering door de Derde Afdeling aan de Staatssecretaris van Onderwijs en Wetenschappen inzake plannen en de aanvullingen daarop voor de projecten roldoorbrekend onderwijs in het basisonderwijs., 1984-1987; 269-270; 2 omslagen
            - 1983-1987, 269
            - 1984-1985, 270
          - Advisering door de afdeling Primair Onderwijs aan de Minister van Onderwijs en Wetenschappen inzake de concept-beleidsnotitie voortgang zorgverbreding., 1984-1989; 271; 1 omslag
          - Advisering door de afdeling Primair Onderwijs aan de Staatssecretaris van Onderwijs en Wetenschappen inzake een ontwerp-besluit voor een aanpassing van het Bouwbesluit lager onderwijs., 1985; 272; 1 omslag
          - Advisering door de afdeling Primair Onderwijs aan de Staatssecretaris van Onderwijs en Wetenschappen inzake de programma's van eisen van onderwijsvoorzieningen met betrekking tot het bekotigingsstelsel in het Basisonderwijs., 1985-1989; 273-276; 4 omslagen
            - 1985-1986, 273
            - 1987-1988, 274
            - 1989, deel 1., 275
            - 1989, deel 2., 276
          - Advisering door de afdeling Primair Onderwijs inzake de projectplannen van de diepteprojecten in het basisonderwijs ter ontwikkeling en beproeving van onderwijsleermateriaal., 1985-1990; 277-284; 8 omslagen
            - 1985-1987, deel 1., 277
            - 1985-1987, deel 2., 278
            - 1985-1987, deel 3., 279
            - 1985-1987, deel 4., 280
            - 1988, deel 1., 281
            - 1988, deel 2., 282
            - 1988-1990, deel 1., 283
            - 1988-1990, deel 2., 284
          - Vergaderstukken van het overleg tussen het ministerie van Onderwijs en Wetenschappen en de Onderwijsraad inzake de programma's van eisen Wet Basis Onderwijs (WBO)., 1986-1987; 285; 1 omslag
          - Advisering door de afdeling Primair Onderwijs aan de Staatssecretaris van Onderwijs en Wetenschappen inzake de evaluatie van de Wet Basis Onderwijs., 1988-1990; 286; 1 omslag
          - Advisering door de afdeling Primair Onderwijs aan de Staatssecretaris van Onderwijs en Wetenschappen inzake het instandhoudingsbeleid basisscholen voor de jaren 1988, 1989, 1990 en 1991, 1988-1990., 287; 1 omslag
          - Advisering aan de Staatssecretaris van Onderwijs en Wetenschappen inzake de concept-beleidsnotitie "Evaluatie zorgverbredingsbeleid basisonderwijs, 1985-1988; gevolgen voor beleid"., 1989; 288; 1 omslag
          - Advisering door de afdeling Primair Onderwijs aan de Staatssecretaris van Onderwijs en Wetenschappen inzake de concept-beleidsnotitie formatie-regeling Wet Basisonderwijs in relatie tot het onderwijsvoorrangsbeleid., 1989; 289; 1 omslag
          - Advisering door de afdeling Primair Onderwijs aan de Staatssecretaris van Onderwijs en Wetenschappen inzake een voorstel tot wijziging van het Formatiebesluit Wet Basisonderwijs ten aanzien van scholen met tussen de 30 en 116 leerlingen waar een formatiekorting wordt toegepast van maximaal 0,2 formatieplaats., 1989; 290; 1 omslag
          - Advisering door de afdeling Primair Onderwijs aan Gedeputeerde Staten van Noord-Brabant inzake een beroep op de Wet op het Basisonderwijs betreffende het erkennen van twee richtingen binnen de Islam., 1989-1993; 291; 1 omslag
          - Advisering door de afdeling Primair Onderwijs aan de Staatssecretaris van Onderwijs en Wetenschappen inzake het ontwerp-besluit houdende wijziging van het Formatiebesluit Wet Basisonderwijs in verband met de intrekking van de vierjarigenmaatregel en in verband met vergroting van de formatiestappen., 1990; 292; 1 omslag
          - Beslissing van de Onderwijsraad op grond van de Wet op het basisonderwijs in het geschil tussen de Staatssecretaris van Onderwijs en Wetenschappen en de Vereniging Jenaplanschool-Veendam of het schoolwerkplan en activiteitenplan van de neutraal-bijzondere Jenaplanschool "In de Manne" te Veendam voldoet aan de wettelijke voorschriften., 1990-1994; 293; 1 omslag
          - Advisering betreffende de erkenning van instellingen als perifeer instituutop grond van de Wet op de Onderwijsverzorging (WOV)., 1991; 294-295; 2 omslagen
            - Stichting Centrum voor Kunstzinnige Vorming Den Helder., 294
            - Stichting Kunstzinnige Vorming Groningen (SKVG)., 295
          - Advisering door de afdeling Primair Onderwijs aan de Minister van Onderwijs en Wetenschappen inzake het "Actieplan techniek voor het basisonderwijs", alsmede inzake de muzikale vorming in het basisonderwijs., 1991-1994; 296; 1 omslag
          - Advisering door de afdeling Primair Onderwijs aan de minister van Onderwijs en Wetenschappen inzake het beleidspunt "Toerusting en bereikbaarheid van basisscholen", inzake de Wijziging van het stelsel van stichtings- en opheffingsnormen en van het huisvestingsstelsel in de Wet op het Basisonderwijs en inzake het ontwerp-besluit houdende wijziging van een aantal algemene maatregelen van bestuur in verband met de wijziging van het stelsel van stichtings- en opheffingsnormen in de Wet Basis Onderwijs en van het huisvestingsstelsel in de WBO en ISOVSO (T.&B.-wet)., 1991-1994; 297; 1 omslag
          - Advisering door de afdeling Primair Onderwijs inzake het Algemeen Advies Instandhoudingsbeleid basisscholen van de jaren 1992 en 1993., 1991-1994; 298; 1 omslag
          - Advisering door de afdeling Primair Onderwijs aan de Staatssecretaris van Onderwijs, Cultuur en Wetenschappen inzake het beleidsplan "Een impuls voor het basisonderwijs"., 1991-1995; 299-300; 2 omslagen
            - 1991-1995, 299
            - 1995, 300
          - Advisering door de afdeling Primair Onderwijs aan de AROB-Commissie ((Wet) Administratieve rechtspraak overheidsbeschikkingen) inzake de vraag of de Islamitische basisschool El Amien te Osdorp kan worden beschouwd als een school van dezelfde richting als de al veel langer bestaande Bouschraschool te Amsterdam., 1992-1993; 301; 1 omslag
          - Advisering door de afdeling Primair Onderwijs aan de Staatssecretaris van Onderwijs en Wetenschappen inzake de vraag of de Integrale Yogaschool te Rotterdam kan worden beschouwd als een school van een eigen richting., 1992-1994; 302; 1 omslag
          - Advisering door de afdeling Primair Onderwijs aan de gemeente Den Haag en de Staatssecretaris van Onderwijs en Wetenschappen inzake de vraag of een nieuw te stichten algemene Hindoe basisschool in Den Haag kan worden beschouwd als een school van een eigen richting., 1992-1995; 303-304; 2 omslagen
            - 1992-1994, 303
            - 1995, 304
          - Beslissing van de Onderwijsraad op grond van de Wet op het basisonderwijs in het geschil tussen de Minister van Onderwijs en Wetenschappen en de Vereniging tot Stichting en Instandhouding van scholen met de Bijbel te Ooltgensplaat of het activiteitenplan voor het schooljaar 1992-1993 van de Christelijke basisschool `De Hoeksteen` voldoet aan de wettelijke voorschriften., 1993-1998; 305; 1 omslag
          - Advisering door de afdeling Primair Onderwijs aan de Staatssecretaris van Onderwijs en Wetenschappen en aan de gemeente Den Haag inzake de vraag of een door het bestuur van de Stichting Islamitische Basisscholen IQRA gewenste school in Den Haag van een andere richting uitgaat dan de bestaande Islamitische basisschool Yunus Emre., 1994-1996; 306; 1 omslag
          - Advisering aan de Staatssecretaris van Onderwijs, Cultuur en Wetenschappen onder de titel "Richtingvrij en richtingbepalend", inzake de aanpassing van het scholenbestand basisonderwijs aan maatschappelijke ontwikkelingen., 1995-1996; 307-310; 4 omslagen
            - 1995, 307
            - 1995-1996, deel 1., 308
            - 1995-1996, deel 2., 309
            - 1996, 310
          - Advisering aan de gemeenteraad van Zutphen over de vaststelling of wijziging van de gemeentelijke verordening tot regeling van de huisvestingsvoorzieningen, in relatie tot de vrijheid van richting en de vrijheid van inrichting., 1996; 311; 1 omslag
        - Speciaal Onderwijs., 2.2.2.1.3
          - Advisering aan de Minister van Onderwijs en Wetenschappen inzake de examenproblematiek voortgezet buitengewoon onderwijs betreffende het laten deelnemen van leerlingen van het voortgezet buitengewoon onderwijs aan een gewoon examen in plaats van een staatsexamen., 1982-1983; 312; 1 omslag
          - Advisering door de Derde Afdeling inzake de concept-beleidsnotitie "Activering Speciaal onderwijs" en het Advies Activeringsplan Speciaal Onderwijs van de Adviesgroep Projecten Primair Onderwijs., 1982-1983; 313; 1 omslag
          - Advisering door de Derde Afdeling aan de Staatssecretaris van Onderwijs en Wetenschappen inzake een circulaire van 8 april 1983 "Versoberingen in het buitengewoon onderwijs"., 1982-1987; 314; 1 omslag
          - Advisering door de derde afdeling aan de Staatssecretaris van Onderwijs en Wetenschappen inzake het ontwerp van de Overgangswet Interimwet op het speciaal (voortgezet) onderwijs (OISOVSO)., 1983-1984; 315; 1 omslag
          - Advisering door de Derde Afdeling aan de Staatssecretaris van Onderwijs en Wetenschappen inzake ontwerp-besluiten houdende wijzigingen van het Besluit Buitengewoon Onderwijs 1967., 1983-1984; 316; 1 omslag
          - Advisering door de afdeling Primair Onderwijs aan de Staatssecretaris van Onderwijs en Wetenschappen inzake het in mei 1984 verschenen rapport "Revalidatie van Blinde en Slechtziende Volwassenen in Nederland van de Werkgroep Regionalisatie Hulpverlening ten behoeve van Blinden en Slechtzienden., 1983-1985; 317; 1 omslag
          - Advisering door de afdeling Primair Onderwijs aan de Staatssecretaris van Onderwijs en Wetenschappen inzake de concept-beleidsnotitie "Engels in het speciaal onderwijs"., 1984; 318; 1 omslag
          - Advisering door de Derde Afdeling aan de Staatssecretaris van Onderwijs en Wetenschappen inzake het Formatiebesluit ISOVSO, betreffende formatieregelingen voor de scholen van Voortgezet Onderwijs, Speciaal en Voortgezet Speciaal Onderwijs en afdelingen., 1984-1985; 319; 1 omslag
          - Advisering door de Derde Afdeling aan de Staatssecretaris van Onderwijs en Wetenschappen inzake het ontwerp voor het Onderwijskundig besluit ISOVSO (Interimwet op het speciaal (voortgezet) onderwijs)., 1984-1985; 320; 1 omslag
          - Advisering door de afdeling Primair Onderwijs aan de Staatssecretaris van Onderwijs en Wetenschappen inzake het Eindadvies van de Interdepartementale Werkgroep regeling rijksuitkeringen kleuter- en lager onderwijs inzake het Vergoedingsstelsel voor het basisonderwijs (Werkgroep-Londo)., 1985; 321-323; 3 omslagen
            - Deel 1., 321
            - Deel 2., 322
            - Deel 3., 323
          - Advisering door de afdeling Primair Onderwijs aan de Minister van Onderwijs en Wetenschappen over het vakkenpakket voor meervoudig gehandicapte kinderen., 1985-1986; 324; 1 omslag
          - Advisering door de afdeling Primair Onderwijs aan de Staatssecretaris van Onderwijs en Wetenschappen inzake een ontwerp voor een algemene maatregel van bestuur tot wijziging van het Formatiebesluit ISOVSO (Interimwet op het speciaal (voortgezet) onderwijs) en een advies betreffende het ontwerp voor het besluit Overschrijdingsuitkering personeel ISOVSO (Interimwet op het speciaal (voortgezet) onderwijs)., 1985-1986; 325; 1 omslag
          - Advisering door de Derde Afdeling aan de Staatssecretaris van Onderwijs en Wetenschappen inzake een nadere wijziging van het concept-wetsvoorstel tot wijziging van de Interimwet op het speciaal (voortgezet) onderwijs (ISOVSO) en van de Overgangswet Interimwet op het speciaal (voortgezet) onderwijs (OISOVSO)., 1985-1987; 326; 1 omslag
          - Advisering door de Derde Afdeling aan de Staatssecretaris van Onderwijs en Wetenschappen inzake de bezuinigingsmaatregelen van het speciaal (voortgezet onderwijs) en het ontwerp van Interimwet op het speciaal (voortgezet) onderwijs (ISOVSO)., 1985-1987; 327; 1 omslag
          - Advisering aan de Staatssecretaris van Onderwijs en Wetenschappen inzake de concept-notitie behorend bij het eindrapport van de Commissie Fries in het buitengewoon onderwijs., 1985-1988; 328; 1 omslag
          - Advisering door de afdeling Primair Onderwijs aan de Minister van Onderwijs en Wetenschappen inzake het vakkenpakket voor meervoudig gehandicapte kinderen., 1985-1990; 329-337; 9 omslagen
            - Aalten tot en met Amsterdam., 329
            - Arnhem tot en met Brummen., 330
            - Capelle aan den IJssel tot en met Enschede., 331
            - Franekeradeel tot en met Gulpen., 332
            - Haarlem tot en met Hardenberg., 333
            - Haren tot en met Leeuwarden., 334
            - Maassluis tot en met Ooststellingwerf., 335
            - Opsterland tot en met Tilburg., 336
            - Ubbergen tot en met Zwolle., 337
          - Advisering door de afdeling Primair Onderwijs aan de Staatssecretaris van Onderwijs en Wetenschappen inzake het wetsvoorstel en het ontwerp-besluit, houdende wijziging van het Onderwijskundig besluit Interimwet op het speciaal (voortgezet) onderwijs (ISOVSO), Formatiebesluit ISOVSO en Bekostigingsbesluit ISOVSO in verband met een nadere regeling van de ambulante begeleiding en de vaststelling van de formatie van een aantal schoolsoorten., 1986; 338; 1 omslag
          - Advisering door de afdeling Primair Onderwijs aan de Staatssecretaris van Onderwijs en Wetenschappen inzake wijzigingen van het formatiebesluit en het bekostigingsbesluit ISOVSO (Interimwet op het speciaal (voortgezet) onderwijs) /ISOVSO (Interimwet op het speciaal (voortgezet) onderwijs)., 1986-1988; 339; 1 omslag
          - Advisering door de afdeling Primair Onderwijs aan de Staatssecretaris van Onderwijs en Wetenschappen inzake de concept-beleidsnotitie bij het advies "Invoeringsprogramma speciaal onderwijs 'Nederlandse taal', alsmede inzake het projectvoorstel van H.D. Guyot inzake taalverwerving doven., 1986-1990; 340; 1 omslag
          - Advisering aan de Staatssecretaris van Onderwijs en Wetenschappen inzake (wets)voorstellen tot wijziging van de Wet op het basisonderwijs en de Interimwet op het (voortgezet) speciaal onderwijs in verband met vergoeding van kosten van het vervoer van lichamelijke of zintuiglijk gehandicapte leerlingen en de bevriezing van formatie voor een aantal schoolsoorten, het instellen van regionale commissies en het stopzetten van de planprocedure in verband met de instelling van regionale commissies., 1987; 341; 1 omslag
          - Advisering door de afdeling Primair Onderwijs aan de Staatssecretaris van Onderwijs en Wetenschappen inzake ontwerp-besluiten houdende wijziging van het formatiebesluit ISOVSO (Interimwet Speciaal (Voortgezet) Onderwijs)., 1987-1989; 342; 1 omslag
          - Advisering door de afdeling Primair Onderwijs aan de Staatssecretaris van Onderwijs en Wetenschappen inzake de programma's van eisen voor het (voortgezet) speciaal onderwijs op basis van het Interimadvies van de werkgroep-Londo en het regeringsstandpunt daarbij., 1988; 343; 1 omslag
          - Advisering door de afdeling Primair Onderwijs aan de Staatssecretaris van Onderwijs en Wetenschappen inzake het ontwerp-besluit houdende voorschriften met betrekking tot de voorzieningen in de huisvesting van scholen voor speciaal (voortgezet) onderwijs (Bouwbesluit Interimwet Speciaal (Voortgezet) Onderwijs)., 1988; 344; 1 omslag
          - Advisering aan de Staatssecretaris van Onderwijs en Wetenschappen inzake de concept-beleidsnotite "Beleidsplan speciaal onderwijs en voortgezet speciaal onderwijs"., 1989; 345; 1 omslag
          - Advisering door de afdeling Primair Onderwijs aan de Staatssecretaris van Binnenlandse Zaken inzake de verzamelwet D'provincies en D'gemeenten voor zover het de daarin voorgestelde wijzigingen van de Wet Basisonderwijs en de Interimwet op het speciaal (voortgezet) onderwijs betreft, in afschrift aan de Staatssecretaris van Onderwijs en Wetenschappen., 1989; 346; 1 omslag
          - Eindadvies, met bijlagen van de Interdepartementale Werkgroep regeling rijksuitkeringen kleuter- en lager onderwijs inzake het Vergoedingsstelsel voor het (voortgezet) speciaal onderwijs (Werkgroep-Londo), met bijlagen., 1989; 347-348; 2 omslagen
            - Bijlagen., 347
            - Eindadvies., 348
          - Advisering door de afdeling Primair Onderwijs aan de Staatssecretaris van Onderwijs en Wetenschappen inzake het concept-standpunt ten aanzien van de voortgang van de diepteprojecten speciaal onderwijs "Sociaal Emotionele Ontwikkeling"en "Rekenen/Wiskunde"., 1989-1990; 349; 1 omslag
          - Advisering door de afdeling Primair Onderwijs aan de Staatssecretaris van Onderwijs en Wetenschappen inzake het ontwerp-besluit houdende wijziging van het Bekostigingsbesluit ISOVSO (Interimwet Speciaal (Voortgezet) Onderwijs) /OISOVSO (Overgangswet Interimwet Speciaal (Voortgezet) Onderwijs) en het Huisvestingsbesluit ISOVSO (Interimwet Speciaal (Voortgezet) Onderwijs) in verband met het afstoten van dislocaties., 1990; 350; 1 omslag
          - Advisering door de afdeling Primair Onderwijs aan de Staatssecretaris van Onderwijs en Wetenschappen inzake het ontwerp-besluit houdende wijziging van het Formatiebesluit Interimwet Speciaal (Voortgezet) Onderwijs in verband met de opheffing van de formatiebevriezing en van de bevriezing van de vergoeding voor de uitgaven voor de materiële voorzieningen voor het (voortgezet) speciaal onderwijs., 1990; 351; 1 omslag
          - Advisering van de afdeling Primair Onderwijs aan het Ministerie van Onderwijs en Wetenschappen over het vakkenpakket voor meervoudig gehandicapte kinderen., 1992; 352; 1 omslag
          - Advisering door de afdeling Primair Onderwijs aan de Minister van Onderwijs en Wetenschappen inzake wijziging van de Interimwet op het speciaal (voortgezet) onderwijs en van enkele andere wetten inzake samenvoeging van de schoolsoorten onderwijs aan blinde kinderen en onderwijs aan slechtziende kinderen tot de schoolsoort onderwijs aan visueel gehandicapte kinderen., 1994-1995; 353; 1 omslag
          - Advisering aan de Staatssecretaris van Onderwijs, Cultuur en Wetenschappen inzake het beleidsplan voor het onderwijs aan leerlingen met een handicap "De Rugzak"., 1996-2000; 354; 1 omslag
      - Secundair Onderwijs (Algemeen Voortgezet Onderwijs en Beroepsonderwijs)., 2.2.2.2
        - Algemeen., 2.2.2.2.1
          - Vergaderstukken met bijlagen van de Centrale Commissie Scholengemeenschappen/Middenschool, gehouden in het gebouw van de Onderwijsraad, betreffende concept-model lessentabel tweejarige heterogene brugperiode MAVO/LBO., 1980-1986; 355; 1 omslag
          - Advisering aan de Staatssecretaris van Onderwijs en Wetenschappen inzake een ontwerp van wet tot wijziging en aanvulling van de Wet op het voortgezet onderwijs en de daarbij gevoegde memorie van toelichting inzake het wijzigen van de manier van correctie en controle van het schriftelijke examenwerk en advies houdende regeling van een verplichting voor het bevoegd gezag om toekomstige leraren als hospitanten tot de school toe te laten., 1982; 356; 1 omslag
          - Advisering aan de Minister van Onderwijs en Wetenschappen inzake het als bijlage VIII aan de Onderwijsbegrotingen 1983 en 1984 toegevoegde Ontwikkelingsplan Voortgezet Onderwijs., 1982-1984; 357; 1 omslag
          - Advisering aan de Minister van Onderwijs en Wetenschappen inzake het interim-advies van de stichting voor de Leerplanontwikkeling (SLO) van 4 februari betreffende het Eindexamenprogramma en leerplan handelskennis nieuwe stijl (MAVO)., 1982-1984; 358; 1 omslag
          - Advisering inzake de eerste fase van het vervolgonderwijs., 1982-1984; 359-361; 3 omslagen
            - Advisering aan de Staatssecretaris van Onderwijs en Wetenschappen inzake de nota "Verder na de basisschool" deel 1, 1982, 359
            - Advisering aan de Staatssecretaris van Onderwijs en Wetenschappen inzake de nota "Verder na de basisschool" deel 2, 1982, 360
            - Vergaderstukken van de Tweede, Vierde, Zesde en Centrale Commissie Scholengemeenschappen/middenschool in het kader van de eerste fase van het vervolgonderwijs, met bijlagen, 1982-1984, 361
          - Advisering inzake de tweede fase van het vervolgonderwijs., 1982-1984; 362-363; 2 omslagen
            - Advisering aan de Minister van Onderwijs en Wetenschappen inzake de Nota De Tweede Fase Vervolgonderwijs, 1982-1983, 362
            - Vergaderstukken van de Tweede, Vierde, Vijfde, Zesde en Achtste Afdeling in het kader van de tweede fase van het vervolgonderwijs, met bijlagen, 1982-1984, 363
          - Advisering aan de Staatssecretaris van Onderwijs en Wetenschappen inzake wijzigingen van een aantal Eindexamenbesluiten in het Voortgezet Onderwijs., 1982-1986; 364; 1 omslag
          - Advisering door de afdeling Kwartair Onderwijs aan de Minister van Onderwijs en Wetenschappen inzake de uitvoering van het Besluit cursusgeld voortgezet onderwijs ter zake van de centrale inning en gespreide betaling van cursusgelden bij (dag-)avondscholen voor VWO/HAVO/MAVO/MEAO., 1982-1986; 365-366; 2 omslagen
            - 1982-1985, 365
            - 1986, 366
          - Advisering inzake algemene maatregelen van bestuur (A.M.V.B.'s) ter uitvoering van de WVO., 1982-1986; 367-379; 13 omslagen